【裁判字號】    90,易,1585
【裁判日期】    901121
【裁判案由】    傷害等
【裁判全文】
臺灣臺北地方法院刑事判決                          九十年度易字第一五八五號
    公  訴  人  臺灣臺北地方法院檢察署檢察官
    被      告  乙○○
右列被告因恐嚇案件，經檢察官提起公訴（九十年度偵字第一二一０九號），本院判
決如左：
    主  文
乙○○傷害人之身體，處有期徒刑陸月，如易科罰金以佰元（即新台幣玖佰元）折
算壹日。
    事  實
一、乙○○於民國（下同）九十年四月八日上午八時四十分許，前往台北市○○區○○路三段八十一號「美味兒自助餐」餐廳內，向老闆娘丙○○夫婿張嘉祥追討欠
    債，由於未遇張君，乙○○意圖暴力討債，竟基於恐嚇故意，向丙○○及其婆婆
    甲○○○恫嚇：「要讓你們無法生存」，甲○○○因而心生畏懼，但丙○○不為
    所動；乙○○且基於傷害故意，徒手毆打丙○○頭、頸、背等處，致丙○○受有
    顏面紅腫０‧五╳０‧一公分、左頰瘀傷三╳二公分、左頰淺創０‧五╳０‧二
    公分、頸部疼痛五╳五公分及背部疼痛二十╳十公分痛、右手第一指淺創一╳０
    ‧一公分之傷害。（乙○○毀損丙○○菜刀等物品，未經告訴、起訴）
二、案經被害人丙○○告訴，由台北市政府警察局文山第一分局報請台灣台北地方法
    院檢察署檢察官偵查起訴。
    理  由
一、關於右述事實，被告乙○○坦承毆傷黃彩君，但辯稱黃女背部、頸部傷勢並非其
    造成，可能是職業傷害（見審卷第一二頁）；黃男另否認有何恐嚇犯行，辯稱，
    只有罵對方，但是沒說不要讓他們生存，丙○○與甲○○○所陳述內容不實（見
    審卷第二四至二六頁、簡易卷第二一頁、偵卷第十至十一頁、同卷第三二頁）。
    經調查：
    (1)右述受傷情節，業經被害人丙○○指訴明確（見偵卷第四頁正反面、審卷第二
      四頁），並有診斷證明書一張附卷可證（見偵卷第一三頁）；甲○○○亦證稱
      被告動手毆傷黃女（見審卷第二四頁）。本院參酌診斷書所載就醫日期係衝突
      當日上午，且頭、頸、背等處相距不遠，應認右述傷勢均係乙○○所為。
    (2)甲○○○供稱：被告來時，我在廚房，正好剛開店，他進來說玻璃多少錢，我
      要賠你；他用東西砸玻璃，但沒破。我媳婦站起來看，被告就罵三字經，並打
      我媳婦三下，還說不給我們生存。他罵人時，還有說不要讓我們生存時，同時
      也打我媳婦，我會害怕，他是邊罵邊打人（見審卷第二四、二五頁）。核與其
      在偵查所中陳述相符（見偵卷第三一頁背面）。
    (3)丙○○就被告恐嚇情形證稱：當時甲○○○從裡面衝出來，說兒子的事情不要
      找她，她說已經八十歲了，兒子的債去找兒子；乙○○很生氣，就把桌子的菜
      刀丟向玻璃，就說讓我們不要生存了。我當時不害怕，我早就想告他們，我們
      受害好多年（見審卷第二三、二四頁）。黃女於簡易案件亦為相同供述（見簡
      易卷第一八、一九頁）。與甲○○○供述大致相符，應認甲○○○指訴為真正
      ，且丙○○並未因被告行為而心生畏懼。
    綜上論述，本件事證明確，被告所辯不足採信，犯行足堪認定。
二、核被告毆傷丙○○行為係犯刑法第二百七十七條第一項傷害罪，其恐嚇甲○○○
    係犯同法第三百零五條恐嚇安全罪；且上述二罪有方法、結果之牽連關係，應論
    以較重之傷害罪。又檢察官就犯罪事實一部起訴者，其效力及於全部，刑事訴訟
    法第二百六十七條定有明文，公訴人雖僅就傷害行為起訴，但此部分與恐嚇張錦
    秀行為有牽連犯之裁判上一罪關係，應由本院併予審理，附此說明。再者，公訴
    人雖認為乙○○恐嚇丙○○亦犯恐嚇安全罪，與傷害罪應分論併罰；惟依丙○○
    右述證詞可知其並未因心生畏懼，此外，復查無其他確切事證，足資證明被告此
    部分行為成立恐嚇罪，但是此一恐嚇行為係傷害罪之牽連行為（本院不採取公訴
    人主張係數罪之見解），故不另為無罪之宣告。
三、本院考慮上述情節，並參酌被告素行狀況、犯罪原因與手段、家境狀況、教育程
    度、其行為對被害人所生危害程度、犯罪後態度、被害人堅決告訴等一切情狀，
    量處如主文所示之刑，並決定其易科罰金之折算標準（刑法所採用貨幣單位係銀
    元，銀元一元相當於新台幣三元；以銀元佰元折算壹日相當於以新台幣玖佰元
    折算壹日）。
四、綜上所論，應依刑事訴訟法第二百九十九條第一項前段、刑法第二百七十七條第
    一項、第三百零五條、第四十一條第一項、第五十五條、罰金罰鍰提高標準條例
    第一條前段、第二條，判決如主文。
中      華      民      國      九十      年      十一    月    二十一  日
                                臺灣台北地方法院刑事第一庭
                                      法  官    吳燁山
右正本證明與原本無異。
如不服本判決，應於判決送達後十日內，向本院提出上訴狀（應附影本）。
（本件審理程序並未使用交互詰問程序）
                                      書記官    王黎輝
中      華      民      國    九十      年      十一    月    二十二  日
附錄本案論罪科刑法條全文：
刑法第二百七十七條
一傷害人之身體或健康者，處三年以下有期徒刑、拘役或一千元以下罰金。
二犯前項之罪、因而致人於死者，處無期徒刑或七年以上有期徒刑，致重傷者，處三
  年以上十年以下有期徒刑。
刑法第三百零五條
以加害生命、身體、自由、名譽、財產之事，恐嚇他人致生危害於安全者，處二年以
下有期徒刑、拘役或三百元以下罰金。


司法院資訊處製作；財團法人民間司法改革基金會備份。
